臺灣苗栗地方法院刑事判決　　　　　　　 94年度訴字第639號
公　訴　人　臺灣苗栗地方法院檢察署檢察官
被　　　告　甲○○
　　　　　　　　　　　號
　　　　　　　　　　現在臺灣新竹監獄執行中
上列被告因違反毒品危害防制條例案件，經檢察官追加起訴（94
年度毒偵字第1287號），本院判決如下：
    主  文
甲○○被訴如附表編號2 所示施用第二級毒品部分無罪。
其餘被訴部分公訴不受理。
    理  由
一、公訴意旨詳如附表所示。
二、按犯罪事實應依證據認定之，無證據不得認定犯罪事實；被
    告之自白，不得作為有罪判決之唯一證據，仍應調查其他必
    要之證據，以察其是否與事實相符，刑事訴訟法第154 條第
    2 項、第156 條第2 項分別定有明文；又連續犯之各個行為
    ，本可獨立成立犯罪，祇因犯意概括，法律上以一罪論而已
    ，是故各個行為之犯罪事實認定，均須合於證據法則，方屬
    適法，如以被告之自白為認定事實之基礎證據，應有補強證
    據以為佐證，不得僅以被告之自白，作為有罪判決之唯一證
    據（最高法院81年度台上字第1417號判決參照）。本件公訴
    人起訴被告如附表編號2 所示連續施用第二級毒品安非他命
    之事實，固據被告於偵查中及本院審理時數度坦承在案（偵
    查卷第48頁，審理卷第93、123 、134 頁），惟檢視公訴人
    所舉其他各項證據，中山醫學大學附設醫院藥物濫用檢測中
    心所出具之檢驗報告（偵查卷第57頁），依目前濫用藥物尿
    液檢驗之專業經驗法則（尿液中呈安非他命陽性反應，吸食
    安非他命時間距採集時間最長可能不會超過4 日），至多僅
    能證明被告於民國94年8 月23日為警採尿時往前回溯96小時
    內此段期間施用安非他命之行為，無從推論被告於此段期間
    以前之施用行為；扣案之玻璃頭吸食器1 組、分裝袋3 包及
    電子磅秤1 台，據被告供稱分別供其吸食、包裝及量秤安非
    他命之用，然均係於94年間、本件查獲前1 、2 個月才開始
    持有（審理卷第164 頁），衡情此等物品本非客觀上不易隨
    時取得之物，被告所陳情節尚非顯不能採信，故前述扣案之
    施用毒品器具，亦難為被告自90年年初起至94年6 、7 月間
    （即被告為警查獲前1 、2 個月）止連續施用安非他命事實
    之佐證；至於扣案之海洛因1 包（含袋重0.94公克），更與
    被告曾否及何時施用安非他命之待證事實無任何關連性，綜
    合以觀，前揭各項證據皆不足以證明被告自白如附表編號2
    所示之事實確具有相當程度之真實性，換言之，被告之自白
    即為此部分起訴事實之唯一證據。被告之自白既不得作為有
    罪判決之唯一證據，就公訴人起訴此部分之事實，被告犯罪
    自屬不能證明，應諭知無罪之判決。
三、按犯毒品危害防制條例第10條之罪者，檢察官應聲請法院裁
    定，令被告入勒戒處所觀察、勒戒；觀察、勒戒執行完畢釋
    放後，5 年後再犯第10條之罪者，適用前開規定，5 年內再
    犯第10條之罪者，檢察官始應依法追訴，此觀毒品危害防制
    條例第20條第1 項、第3 項、第23條第2 項規定即明。查被
    告曾因施用毒品案件，於87年7 月17日入臺灣桃園看守所附
    設勒戒處所執行觀察、勒戒，於同年8 月13日執行完畢釋放
    ，此有臺灣高等法院被告前案紀錄表及在監在押全國紀錄表
    在卷足憑（審理卷第9 、60頁）。公訴人起訴被告如附表編
    號1 、3 所示連續施用第一級毒品海洛因、連續施用第二級
    毒品安非他命等事實，其行為均發生於被告前次觀察、勒戒
    執行完畢釋放後5 年後，依照前揭說明，公訴人應就被告此
    2 部分犯行，再次聲請法院裁定令被告入勒戒處所觀察、勒
    戒，不得遽予追訴，然公訴人竟未向法院聲請裁定，逕向本
    院提起公訴，其起訴之程序顯屬違背規定，本院就公訴人起
    訴此2 部分事實，自應諭知不受理之判決。
四、起訴為裁判上一罪之案件，如果法院審理結果，認為一部不
    成立犯罪，他部又欠缺追訴要件，則一部既不成立犯罪，即
    難與他部發生一部及全部之關係，法院應分別為無罪及不受
    理之諭知，此經最高法院70年台非字第11號判例闡述甚明，
    故本院就公訴人以裁判上一罪起訴之如附表編號2 、3 所示
    事實，應分別為無罪及不受理判決之諭知，併此敘明。
五、據上論斷，應依刑事訴訟法第301 條第1 項、第303 條第1
    款，判決如主文。
本案經檢察官石東超到庭執行職務。
中　　華　　民　　國　　96　　年　　5 　　月　　31　　日
                  刑事第一庭    審判長法　官  劉興浪
                                      法  官  蔡志宏
                                      法  官  羅貞元
以上正本證明與原本無異。
如不服本判決，應於判決送達後10日內向本院提出上訴狀（應抄
附繕本）。
                                      書記官  劉秋雯
中　　華　　民　　國　　96　　年　　6 　　月　　4 　　日
附表：被告甲○○被訴施用第一級毒品海洛因、第二級毒品安非
      他命事實一覽表
┌─┬────────┬────────┬────────┬────────┐
│編│時間            │地點            │行為            │起訴法條        │
│號│                │                │                │                │
├─┼────────┼────────┼────────┼────────┤
│1 │自93年6 、7 月間│桃園縣八德市介壽│基於概括之犯意，│毒品危害防制條例│
│  │起，至94年8 月22│路二段685 巷111 │連續施用第一級毒│第10條第1 項    │
│  │日晚上某時止    │號其住處        │品海洛因多次    │                │
├─┼────────┼────────┼────────┼────────┤
│2 │自90年年初起，至│桃園縣八德市介壽│基於概括之犯意，│毒品危害防制條例│
│  │92年8 月13日止  │路二段685 巷111 │連續施用第二級毒│第10條第2 項    │
│  │                │號其住處        │品安非他命多次  │                │
├─┼────────┼────────┼────────┼────────┤
│3 │自92年8 月14日起│桃園縣八德市介壽│基於概括之犯意，│毒品危害防制條例│
│  │，至94年8 月23日│路二段685 巷111 │連續施用第二級毒│第10條第2 項    │
│  │為警採尿時起回溯│號其住處        │品安非他命多次  │                │
│  │96小時內之某時止│                │                │                │
└─┴────────┴────────┴────────┴────────┘
